<?xml version="1.0" encoding="utf-8"?>
<!DOCTYPE verbs [
    <!ELEMENT verbs (verb+)>
    <!ELEMENT verb (verb*)>
    <!ATTLIST verb in CDATA #REQUIRED>
    <!ATTLIST verb pe CDATA #IMPLIED>
    <!ATTLIST verb tr CDATA #IMPLIED>
    <!ATTLIST verb st CDATA #IMPLIED>
    <!ATTLIST verb ge CDATA #IMPLIED>
    <!ATTLIST verb po CDATA #IMPLIED>
    <!ATTLIST verb tf CDATA #IMPLIED>
    <!ATTLIST verb fspr CDATA #IMPLIED>
    <!ATTLIST verb sspr CDATA #IMPLIED>
    <!ATTLIST verb tspr CDATA #IMPLIED>
    <!ATTLIST verb fppr CDATA #IMPLIED>
    <!ATTLIST verb sppr CDATA #IMPLIED>
    <!ATTLIST verb tppr CDATA #IMPLIED>
    <!ATTLIST verb fspt CDATA #IMPLIED>
    <!ATTLIST verb sspt CDATA #IMPLIED>
    <!ATTLIST verb tspt CDATA #IMPLIED>
    <!ATTLIST verb fppt CDATA #IMPLIED>
    <!ATTLIST verb sppt CDATA #IMPLIED>
    <!ATTLIST verb tppt CDATA #IMPLIED>
    <!ATTLIST verb fsii CDATA #IMPLIED>
    <!ATTLIST verb ssii CDATA #IMPLIED>
    <!ATTLIST verb tsii CDATA #IMPLIED>
    <!ATTLIST verb fpii CDATA #IMPLIED>
    <!ATTLIST verb spii CDATA #IMPLIED>
    <!ATTLIST verb tpii CDATA #IMPLIED>
    <!ATTLIST verb fspb CDATA #IMPLIED>
    <!ATTLIST verb sspb CDATA #IMPLIED>
    <!ATTLIST verb tspb CDATA #IMPLIED>
    <!ATTLIST verb fppb CDATA #IMPLIED>
    <!ATTLIST verb sppb CDATA #IMPLIED>
    <!ATTLIST verb tppb CDATA #IMPLIED>
    <!ATTLIST verb ssio CDATA #IMPLIED>
    <!ATTLIST verb fs CDATA #IMPLIED>
    <!ATTLIST verb ss CDATA #IMPLIED>
    <!ATTLIST verb ts CDATA #IMPLIED>
    <!ATTLIST verb fp CDATA #IMPLIED>
    <!ATTLIST verb sp CDATA #IMPLIED>
    <!ATTLIST verb tp CDATA #IMPLIED>
]>
<verbs>
  <verb in="comer" ge="comiendo" po="comido" fspr="como" sspr="comes" tspr="come" fppr="comemos" sppr="coméis" tppr="comen" fspt="comí" sspt="comiste" tspt="comió" fppt="comimos" sppt="comisteis" tppt="comieron" fsii="comía" ssii="comías" tsii="comía" fpii="comíamos" spii="comíais" tpii="comían" fspb="coma" sspb="comas" tspb="coma" fppb="comamos" sppb="comáis" tppb="coman" />
  <verb in="haber" pe="comer" tr="com" st="hab" tf="habr" fspr="he" sspr="has" tspr="ha" fppr="hemos" tppr="han" fspt="hube" sspt="hubiste" tspt="hubo" fppt="hubimos" sppt="hubisteis" tppt="hubieron" fspb="haya" sspb="hayas" tspb="haya" fppb="hayamos" sppb="hayáis" tppb="hayan" ssio="he" />
	<verb in="hablar" ge="hablando" po="hablado" fspr="hablo" sspr="hablas" tspr="habla" fppr="hablamos" sppr="habláis" tppr="hablan" fspt="hablé" sspt="hablaste" tspt="habló" fppt="hablamos" sppt="hablastéis" tppt="hablaron" fsii="hablaba" ssii="hablabas" tsii="hablaba" fpii="hablábamos" spii="hablabais" tpii="hablaban" fspb="hable" sspb="hables" tspb="hable" fppb="hablemos" sppb="habléis" tppb="hablen" />
  <verb in="llover" pe="mover" tr="m" st="ll" fs="df" ss="df" fp="df" sp="df" tp="df" />
  <verb in="mover" pe="comer" tr="com" st="mov" fspr="muevo" sspr="mueves" tspr="mueve" tppr="mueven" fspb="mueva" sspb="muevas" tspb="mueva" tppb="muevan" />
  <verb in="ser" pe="comer" tr="com" st="s" fspr="soy" sspr="eres" tspr="es" fppr="somos" sppr="sois" tppr="son" fspt="fui" sspt="fuiste" tspt="fue" fppt="fuimos" sppt="fuisteis" tppt="fueron" fsii="era" ssii="eras" tsii="era" fpii="éramos" spii="erais" tpii="eran" fspb="sea" sspb="seas" tspb="sea" fppb="seamos" sppb="seáis" tppb="sean" ssio="sé" />
  <verb in="subir" ge="subiendo" po="subido" fspr="subo" sspr="subes" tspr="sube" fppr="subimos" sppr="subís" tppr="suben" fspt="subí" sspt="subiste" tspt="subió" fppt="subimos" sppt="subisteis" tppt="subieron" fsii="subía" ssii="subías" tsii="subía" fpii="subíamos" spii="subíais" tpii="subían" fspb="suba" sspb="subas" tspb="suba" fppb="subamos" sppb="subáis" tppb="suban" />
  
</verbs>
